臺灣高等法院臺南分院民事裁定
109年度醫再字第5號
再審  原告  黃有進
再審  被告  台南市立醫院（委託秀傳醫療社團法人經營）

法定代理人  戴芳楟
再審  被告  奇美醫療財團法人奇美醫院

法定代理人  邱仲慶
再審  被告  郭綜合醫院即郭宗正

法定代理人  郭宗正
再審  被告  臺灣基督長老教會新樓醫療財團法人臺南新樓醫院

法定代理人  蔡江欽
上列當事人間侵權行為損害賠償事件，再審原告對於中華民國10
8年8月8日本院108年度醫上字第6號第二審確定判決，提起再審
之訴，本院裁定如下：
    主  文
再審之訴駁回。
再審訴訟費用由再審原告負擔。
    理  由
一、按再審之訴，應於30日之不變期間內提起。前項期間，自判
    決確定時起算，判決於送達前確定者，自送達時起算；其再
    審之理由發生或知悉在後者，均自知悉時起算。但自判決確
    定後已逾5年者，不得提起，民事訴訟法第500條第1項、第2
    項定有明文。次按對於第二審判決於上訴期間內提起上訴，
    第三審法院非以其上訴逾期，而以另有其他不合法情形，裁
    定駁回其上訴者，對原判決提起再審之訴時，其再審不變期
    間應自裁定確定翌日起算（最高法院78年台抗字第149號裁
    定參照）。又提起再審之訴，應依民事訴訟法第501條第1項
    第4款表明再審理由及關於再審理由並遵守不變期間之證據
    。如未於書狀表明其遵守不變期間之證據時，審判長無庸命
    其補正（最高法院63年度第3次民庭庭推總會決議參照）。
二、查，本件再審原告前對於民國108年8月8日本院108年度醫上
    字第6號第二審判決聲明不服提起上訴，經最高法院於109年
    7月9日以109年度台上字第1365號裁定上訴駁回而告確定，
    該裁定於109年7月29日寄存送達於臺南市政府警察局第三分
    局長安派出所，有送達證書可稽，並經本院調閱前揭卷查明
    無訛（見該卷第309頁)。該寄存送達依民事訴訟法第138條
    第2項規定，於同年8月8日發生送達效力。最高法院送達公
    文封影本上固記載再審原告於109年9月15日領取上開裁定（
    見本院卷第57頁），惟寄存送達之效力係於法定期間後發生
    效力，自不生再審原告何時領取判決而受影響。再審原告遲
    至109年10月12日始對本院判決提起再審之訴，顯已逾30日
    之不變期間，再審原告復未表明其何時知悉再審理由及遵守
    再審不變期間之證據，揆諸前開說明，顯難認其再審之訴為
    合法。又本件再審既不合法，則再審原告對於再審被告各追
    加請求賠償25萬元（共100萬元）成為各70萬元（共280萬元
    ）本息有無理由？等實體爭執，即無再逐一論述之必要，併
    予敘明。
三、據上論結，本件再審之訴為不合法，爰裁定如主文。
中　　華　　民　　國　　109 　年　　12　　月　　31　　日
                  醫事法庭      審判長法　官  高榮宏

                                      法　官  黃瑪玲

                                      法　官  陳春長
上為正本係照原本作成。
如對本裁定抗告，須於本裁定送達後10日內向本院提出抗告狀（
須附繕本），並應繳納抗告費新台幣1千元。　　　　　　　
中　　華　　民　　國　　109 　年　　12　　月　　31　　日

                                      書記官  邱斈如